【裁判字號】    99,監,377
【裁判日期】    991021
【裁判案由】    許可監護人行為
【裁判全文】
臺灣臺中地方法院民事裁定               99年度監字第377號
聲  請  人  鄭曉薇
相  對  人  鄭國裕
法定代理人  鄭曉薇
上列當事人間聲請許可監護人行為事件，本院裁定如下：
  主  文
准許聲請人出賣相對人所有臺中縣豐原市○○段七三六之八六地
號土地（面積：九十五平方公尺、權利範圍：全部）之土地予蔡
嘉雯。
聲請程序費用由相對人負擔。
  理  由
一、(一)按民法總則中華民國九十七年五月二日修正之條文施行前
    ，已為禁治產宣告者，視為已為監護宣告，民法總則施行法
    第四條之二第二項前段定有明文。(二)按監護人對於受監護人
    之財產，非為受監護人之利益，不得使用、代為或同意處分
    。監護人為下列行為，非經法院許可，不生效力：一、代理
    受監護人購置或處分不動產。二、代理受監護人，就供其居
    住之建築物或其基地出租、供他人使用或終止租賃。監護人
    不得以受監護人之財產為投資。但購買公債、國庫券、中央
    銀行儲蓄券、金融債券、可轉讓定期存單、金融機構承兌匯
    票或保證商業本票，不在此限，民法第一千一百零一條定有
    明文。該條規定依民法第一千一百十三條規定，於成年人之
    監護準用之。
二、聲請意旨略以：相對人前經鈞院以九十五年度禁字第三０二
    號民事裁定宣告為禁治產人（即受監護宣告之人）確定。聲
    請人為伊之姐，業經鈞院以九十九年度監字第九二號裁定選
    定為相對人之監護人確定。今聲請人因支付相對人之養護、
    醫藥等費用，必須處分相對人所有臺中縣豐原市○○段七三
    六之八六地號土地（面積：九十五平方公尺、權利範圍：全
    部）之土地。爰依法聲請准許聲請人出賣相對人所有前揭不
    動產予關係人蔡嘉雯等語。
三、經查：(一)聲請人主張：相對人為聲請人之胞弟，伊經本院九
    十五年度禁字第三０二號民事裁定宣告為禁治產人（即受監
    護宣告人）確定，聲請人並經本院以九十九年度監字第九十
    二號裁定選定為相對人之監護人確定等情，業據其提出戶籍
    謄本為證，並有本院上開民事裁定核閱屬實，自堪信為真實
    。(二)聲請人復主張：因支付相對人照顧養護、醫療等生活費
    用，必須出賣相對人所有臺中縣豐原市○○段七三六之八六
    地號土地予關係人蔡嘉雯。相對人之父母均歿，除聲請人外
    ，相對人僅存之姊妹即關係人鄭寶幸亦同意出賣上開土地等
    情，業據其提出戶籍謄本、財政部臺灣省中區國稅局財產歸
    屬資料清單、地籍圖騰本、繼承系統表、同意書、臺中縣稅
    捐稽徵處房屋稅籍證明書、土地登記第二類謄本、土地買賣
    契約書、照片為證，自堪信為真實。(三)本院審核聲請人為相
    對人之胞姐，並為相對人之監護人，有關相對人之醫療、照
    顧等生活費用皆由聲請人處理。因相對人目前仍需就醫治療
    ，故將上開不動產處分，用以支付相對人每月之醫療、安養
    等生活費用，應屬為受監護人之利益。綜上所述，本件聲請
    核與法尚無不合，為有理由，應予准許。
四、依非訟事件法二十一條第二項，民事訴訟法第九十五條、第
    七十八條，裁定如主文。
中    華    民    國    99    年    10    月    21    日
                   家事法庭法  官  唐敏寶
正本係照原本作成。
如對本裁定抗告，須於裁定送達後10日之不變期間內，向本院提
出抗告狀。
中    華    民    國    99    年    10    月    21    日
                           書記官  丁文宏

司法院資訊處製作；財團法人民間司法改革基金會備份。
